臺灣新北地方法院刑事判決
110年度易字第993號
聲  請  人  臺灣新北地方檢察署檢察官
被      告  陳志銘


上列被告因強制等案件，經檢察官聲請以簡易判決處刑（110年
度調偵字第1346號），本院認不宜以簡易判決處刑（原受理案號
：110年度簡字第3830號），改依通常程序審理，判決如下：
    主  文
陳志銘犯強制罪，處拘役拾日，如易科罰金，以新臺幣壹仟元折
算壹日。緩刑貳年。
    事  實
一、陳志銘於民國108年9月13日14時40分許，在不特定多數人均
    能共見聞之新北市三重區大都會公園內，基於傷害、強制及
    公然侮辱之犯意，徒手拖行朱玳儀，以此強暴方式妨害朱玳
    儀之自由，並致朱玳儀受有頸部、左肩挫傷等傷害，又對朱
    玳儀辱罵：「幹你娘，你這個老雞掰！你這個破麻！破嘛！
    大家都說妳垃圾」等不雅言詞，足以貶損朱玳儀之人格及社
    會評價（傷害、公然侮辱部分業於審理中撤回告訴，不另為
    不受理判決之諭知，詳後述）。                   
二、案經朱玳儀訴由新北市政府警察局三重分局報請臺灣新北地
    方檢察署檢察官偵查後聲請簡易判決處刑。
    理  由
壹、證據能力部分：
    本案據以認定事實之供述證據，聲請人及被告陳志銘於本院
    言詞辯論終結前均未爭執其證據能力，經審酌該等證據之取
    得並無違法，且與本案待證事實具有關聯性，依刑事訴訟法
    第159條之5之規定，自有證據能力；至非供述證據部分，與
    本案事實具自然關聯性，且非公務員違背法定程序所取得，
    依同法第158條之4規定反面解釋，亦具證據能力。
貳、實體部分：
一、認定事實所憑之證據及理由：
　　上開事實，業據被告於本院審理時坦認不諱（見易字卷第34
    頁），核與證人即告訴人朱玳儀於偵查中之證述情節相符（
    見偵字卷第8至14、49至50頁），且有診斷證明書1紙、錄影
    檔案光碟1片可證（見偵字卷第19-1頁），足認被告之任意
    性自白與事實相符，是本案事證明確，被告犯行堪以認定，
    應予依法論科。
二、論罪科刑：
　㈠核被告所為，係犯刑法第304條第1項以強暴妨害人行使權利
    之強制罪。
　㈡量刑審酌：
    爰以行為人責任為基礎，審酌被告不思理性解決爭端，竟以
    上開強暴手段妨害告訴人朱玳儀之活動自由，所為實屬不該
    ，惟念其犯後坦承犯行，且已與告訴人朱玳儀和解並賠償所
    受損害，有本院調解筆錄可佐（見簡字卷第29頁），兼衡被
    告國中畢業之智識程度、自陳職業為攤販、家庭經濟狀況勉
    持等生活狀況（見偵字卷第5頁調查筆錄受詢問人欄），暨
    其犯罪動機、目的、手段及素行等一切情狀，量處如主文所
    示之刑，並諭知易科罰金之折算標準，以資儆懲。
　㈢緩刑宣告：
    被告前雖曾因故意犯罪受有期徒刑以上刑之宣告，惟執行完
    畢後5年內未曾因故意犯罪而受有期徒刑以上刑之宣告，有
    被告前案紀錄表在卷可稽，並於本院坦承犯行，深具悔意，
    已與告訴人達成調解、完全賠償告訴人之損失，業如前述，
    本院認其經此刑之宣告後，應知警惕而無再犯之虞，因認對
    其所受宣告之刑，以暫不執行較為適當，爰予宣告緩刑2年
    ，以啟自新。
三、不另為不受理之諭知：
    聲請意旨認被告於前揭時、地，除前揭強制犯行外，同時基
    於傷害、公然侮辱等犯意，以拖行告訴人朱玳儀之方式，使
    告訴人朱玳儀受有頸部、左肩挫傷等傷害，更在該公眾得共
    見共聞之場合，對告訴人朱玳儀出言「幹你娘，你這個老雞
    掰！你這個破麻！破嘛！大家都說妳垃圾」等語而侮辱告訴
    人，因認被告涉犯刑法第277條第1項之傷害、同法第309條
    第1項之公然侮辱罪嫌等語。然按告訴乃論之罪，告訴人於
    第一審辯論終結前得撤回其告訴，刑事訴訟法第238條第1項
    定有明文，而前揭傷害、公然侮辱，均須告訴乃論，查告訴
    人朱玳儀業於110年12月7日撤回對被告之上開告訴（見易字
    卷第7頁)，依前揭規定，原應諭知不受理之判決，惟此部分
    若成立犯罪，與前開論罪科刑之強制罪部分，有想像競合之
    裁判上一罪關係，爰不另為不受理之諭知。
據上論斷，應依刑事訴訟法第452條、第299條第1項前段，刑法
第304條第1項、第41條第1項前段、第74條第1項第2款，刑法施
行法第1條之1第1項，判決如主文所示。
本案經檢察官龔昭如提起聲請簡易判決處刑，檢察官張靜薰到庭
執行職務。
中　　華　　民　　國　　111 　年　　1 　　月　　27　　日
                  刑事第二十六庭  法　官  朱學瑛
上列正本證明與原本無異。
如不服本判決，應於判決送達後20日內敘明上訴理由，「向本院
」提出上訴狀（均須按他造當事人之人數附繕本），上訴於臺灣
高等法院。其未敘述上訴理由者，應於上訴期間屆滿後20日內向
本院補提理由書「切勿逕送上級法院」。
                                   書記官  劉育全
中　　華　　民　　國　　111 　年　　1 　　月　　27　　日
附錄本案論罪科刑法條：
中華民國刑法第304條
以強暴、脅迫使人行無義務之事或妨害人行使權利者，處3年以
下有期徒刑、拘役或9千元以下罰金。
前項之未遂犯罰之。